ACORDAO-COMPLETO-2333658

ACÓRDÃO 158/2019 ATA 1/2019 - PRIMEIRA CÂMARA

VISTOS, relatados e discutidos estes autos em que se aprecia recurso de reconsideração interposto por Wolney Alfredo Arruda Unes em face do Acórdão 9318/2017-TCU-Primeira Câmara, por meio do qual o Tribunal julgou irregulares suas contas, cominou-lhe débito de R$ 92.453,00 e imputou-lhe multa de R$ 25.000,00,
ACORDAM os Ministros do Tribunal de Contas da União, reunidos em Sessão da Primeira Câmara, diante das razões expostas pelo Relator, em:
9.1. com fundamento no arts. 32, inciso I, e 33 da Lei 8.443/1992, conhecer e negar provimento ao presente recurso de reconsideração;
9.2. dar ciência deste acórdão ao recorrente e aos demais responsáveis.

Recurso de reconsideração interposto por Wolney Alfredo Arruda Unes em face do Acórdão 9.318/2017-1ª Câmara, por meio do qual o Tribunal julgou irregulares suas contas, cominou-lhe débito de R$ 92.453,00 e imputou-lhe multa de R$ 25.000,00.

Primeira Câmara

Instituto Centro-brasileiro de Cultura

3. Recorrente: Wolney Alfredo Arruda Unes (XXX.970.401-XX).

13.1. Ministros presentes: Benjamin Zymler (na Presidência), Raimundo Carreiro e Bruno Dantas (Relator).
13.2. Ministro-Substituto convocado: Marcos Bemquerer Costa.

ACORDAO-COMPLETO-2349942

Acórdão 3516/2019 - Primeira Câmara

Wolney Alfredo Arruda Unes

BRUNO DANTAS

Ministro Walton Alencar Rodrigues.

Cuidam os autos de recurso de reconsideração interposto por Wolney Alfredo Arruda Unes (peça 58) contra o Acórdão 9318/2017-TCU-Primeira Câmara.
A tomada de contas especial que deu origem a estes autos foi instaurada pelo Ministério do Turismo, em relação ao Termo de Parceria 1/2006, firmado entre a Embratur e o Instituto Centro Brasileiro de Cultura - Casa Brasil (ICBC) , para "apoio ao projeto Mostra Brasil Central e a promoção integrada do Brasil Central, objetivando fortalecer a marca Brasil Central, assim como unir esforços para a inserção deste produto no mercado Europeu".
A deliberação recorrida, relatada pelo Min. Walton Alencar Rodrigues, apresentou o seguinte teor, com a retificação por inexatidão material efetivava pelo Acórdão 10466/2017-TCU-Primeira Câmara:
"9.1. julgar irregulares as contas de Instituto Centro Brasileiro de Cultura - Casa Brasil (ICBC) e de seu presidente à época, Wolney Alfredo Arruda Unes, com fundamento no art. 16, inciso III, alíneas 'b' e 'c', e §2º, c/c os arts. 19 e 23, inciso III, da Lei 8.443/1992, e condená-los solidariamente ao pagamento da quantia de R$ 92.453,00 (noventa e dois mil, quatrocentos e cinquenta e três reais) , atualizada monetariamente e acrescida de juros de mora, calculados a partir de 2/1/2007, até o efetivo recolhimento, na forma prevista na legislação em vigor, fixando-se o prazo de 15 (quinze) dias, a contar das notificações, para comprovar, perante o Tribunal, o recolhimento da dívida aos cofres do Instituto Brasileiro de Turismo, nos termos do art. 214, III, "a", do Regimento Interno do TCU;
9.2. julgar regulares com ressalva as contas de Wagner Baptista da Costa Júnior, dando-lhe quitação, com fundamento nos arts. 16, inciso II, e 18, da Lei 8.443/1992;
9.3. aplicar, individualmente, ao Instituto Centro Brasileiro de Cultura - Casa Brasil (ICBC) e a Wolney Alfredo Arruda Unes, a multa prevista no art. 57 da Lei 8.443/92, no valor de R$ R$ 25.000,00 (vinte e cinco mil reais) , fixando o prazo de 15 (quinze) dias, a contar da notificação, para comprovar o recolhimento da multa aos cofres do Tesouro Nacional, atualizada monetariamente a partir da data desta deliberação até a do efetivo recolhimento, se paga após o vencimento, na forma da legislação em vigor;
9.4. autorizar, desde logo, a cobrança judicial das dívidas, nos termos do art. 28, II, da Lei 8.443/92, caso não atendida a notificação; e
9.5. dar ciência desta deliberação aos responsáveis, ao Ministério do Turismo, ao Embratur e ao Procurador-Chefe da Procuradoria da República no Estado de Goiás, nos termos do art. 16, § 3º da Lei 8.443/1992, para adoção das medidas que entender cabíveis."
Admitido o processamento do recurso, porquanto preenchidos os requisitos previstos no art. 33 da Lei 8.443/1992, conferi efeito suspensivo aos itens 9.1, 9.3 e 9.4 do acórdão recorrido em relação ao recorrente, estendendo-o aos responsáveis condenados em solidariedade (peça 69) .
Instruído o presente feito, faço reproduzir, com os ajustes que julgo pertinentes, o exame técnico e o encaminhamento oferecidos pela Secretaria de Recursos deste Tribunal (peça 80) , que contou com a anuência do corpo diretivo da unidade (peças 81-82) e do Ministério Público junto ao TCU (peça 83) :
"2. O processo cuida originalmente de tomada de contas especial instaurada pelo Ministério do Turismo em relação ao Termo de Parceria 1/2006, firmado entre a Embratur e o Instituto Centro Brasileiro de Cultura - Casa Brasil (ICBC) , para apoio ao projeto Mostra Brasil Central e a promoção integrada do Brasil Central, objetivando fortalecer a marca da instituição para a inserção no mercado Europeu (peça 2, p. 10) .
3. Os recursos orçados de R$ 657.786,51 foram creditados em conta corrente em 2/1/2007. A vigência inicial de 21/12/2006 a 30/6/2007, foi prorrogada para 20/12/2007 (peça 32, p. 1) .
4. Em que pese verificado o cumprimento do objeto, a Embratur detectou irregularidades na execução financeira do termo de parceria. No âmbito do Tribunal, foram devidamente citados o ICBC e os presidentes da entidade durante o período de vigência do projeto, Wolney Alfredo Arruda Unes e Wagner Baptista da Costa Júnior (o primeiro até 1/10/2007 e o segundo a partir desta data) . Compareceu aos autos, apenas, Wagner Baptista da Costa Júnior, caracterizando-se a revelia dos demais responsáveis (peça 32, p. 1) .
5. Após exame dos elementos trazidos ao processo, a unidade instrutiva concluiu pela subsistência das seguintes irregularidades (peça 32, p. 1) :
i) despesas pagas a título de Coordenação ao próprio Convenente (ICBC) , no montante de R$ 79.200,00 (aluguel de sede, luz, água, telefone, gasolina para deslocamentos, correios, empregados, cópias e utilização de recursos do Termo de Parceria 01/2006 para fiscalização do Termo de Parceria 013/2007, firmado também com o MTur) , sem que fossem detalhadas as ações e/ou atividades executadas, bem como a lista de funcionários que receberam tais recursos;
ii) realização de despesas não previstas no Plano de Trabalho, no valor de R$ 943,04 (despesa com passagem aérea no trecho Goiânia/Recife/Goiânia) ;
iii) não comprovação de despesas pagas a título de ajuda de custo, no valor de R$ 5.700,00;
v) não comprovação das despesas pagas a Marcelo de Oliveira Safadi (ajuda de custo/diárias) , no valor de R$ 10.253,00.
6. A Secex-GO propôs o julgamento pela regularidade com ressalva das contas de Wagner Baptista da Costa Júnior, e pela irregularidade das contas de Wolney Alfredo Arruda Unes e do ICBC, com aplicação de débito solidário e multas individuais (peça 32, p. 1) .
7. O Ministério Público anuiu à proposta, divergindo apenas em relação a despesa com ajuda de custo no valor de R$ 2.700,00, pagos a Jackeline Di Araújo Costa, pois entendeu comprovada a aplicação dos recursos na despesa a partir dos documentos contidos no processo, e afastou esta parcela do débito (peça 32, p. 1) .
8. O Relator a quo acompanhou os pareceres técnicos e concluiu pela ausência de elementos que comprovassem a boa-fé de Wolney Alfredo Arruda Unes e do ICBC, o que redundou no julgamento pela irregularidade das contas, na imputação do débito no valor das despesas impugnadas no âmbito do Termo de Parceria 1/2006, e na aplicação da multa prevista no art. 57 da Lei 8.443/1992, nos termos do acórdão reproduzido acima (peça 32, pp. 1-2) .
9. Inconformado, o responsável interpôs recurso de reconsideração, objeto do presente exame.
EXAME DE ADMISSIBILIDADE
10. Alinha-se ao exame preliminar que concluiu pela admissibilidade do recurso e reconheceu a incidência do efeito suspensivo sobre os itens 9.1, 9.3 e 9.4 do Acórdão 9318/2017-TCU-Primeira Câmara (peças 64, 65) , conforme despacho do Rel. Exmo. Min. Bruno Dantas à peça 69.
EXAME TÉCNICO
11. A questão central dos autos refere-se às despesas irregulares, que macularam a regularidade da gestão financeira do Termo de Parceria 1/2006.
12. As teses de defesa apresentadas pelo recorrente consistem em uma preliminar de nulidade processual - impossibilidade de apresentação de provas na fase interna de instrução da TCE; e, quanto ao mérito, a defesa pugna pelo caráter eminentemente formal das irregularidades relacionadas às despesas; e alega que o TCU já julgou casos semelhantes em que concluiu pela regularidade das contas.
13. Inicialmente, o recorrente alega a preliminar de nulidade do acórdão recorrido, eis que em seu juízo de cognição, a falta de intimação para a especificação de provas, na fase interna de apuração dos fatos, previamente ao julgamento proferido pelo TCU, caracteriza a nulidade do julgado, eis que afronta o contraditório e a ampla defesa (peça 58, pp. 1-3) .
14. No tocante ao mérito da matéria tratada nos autos, narra a instrução técnica procedida no âmbito da Secex/GO e destaca que muito embora o Diretor tenha se posicionado pela subsistência de irregularidades na execução financeira do ajuste, o auditor responsável pela instrução do feito havia concluído pelo cumprimento do objeto pactuado e pela ausência de evidências de locupletamento ou desvio de finalidade na aplicação dos recursos federais, o que redundou na proposta inicial do julgamento pela regularidade das contas (peça 58, p. 4) .
15. Ressalta que não há dúvidas a respeito do cumprimento do objeto pactuado e que remanesceram apenas os indícios de irregularidades concernentes à execução financeira em virtude de não lhe ter sido oportunizada a produção de defesa/apresentação de provas na fase interna de instrução do processo (peça 58, pp. 6-7) .
16. Reputa que as irregularidades relacionadas à execução financeira, haja vista o cumprimento do acordo, são de natureza formal.
17. Outrossim, acresce que não houve, em relação ao débito, a compensação do valor já ressarcido ao erário, em 15/2/2008, de R$ 14.430,48, bem como não foi abatida a despesa com a permanência de Jackeline di Araújo Costa em Milão, reconhecida pelo MP/TCU e pelo Relator a quo como regular, no valor de R$ 2.700,00 (peça 58, p. 7) .
18. Conclui que, caso não reconhecido o caráter formal das irregularidades tratadas nos autos, deve-se ajustar o valor devido para abater do valor do débito o montante de R$ 17.130,48 resultante do valor das quantias acima descrita que deveriam ser compensadas: R$ 14.430,48 + R$ 2.700,00 (peça 58, p. 8) .
19. Colaciona excerto de precedente do TCU (Acórdão 10337/2017-TCU-Segunda Câmara, Rel. Aroldo Cedraz) em que se concluiu por julgar regulares com ressalva as contas dos responsáveis e da entidade convenente, mesmo ante a ausência de documentação hábil a comprovar parte da aplicação dos recursos (peça 58, pp. 8-9) .
20. Pondera que no presente caso, nos termos do art. 16, inciso II, da Lei 8.443/1992, as contas podem ser julgadas regulares com ressalva (peça 58, pp. 9-10) .
21. Requer, ainda, o reconhecimento da boa-fé, dado que o objeto fora executado e as falhas destacadas pelo exame constituem-se de natureza formal (peça 58, p. 10) .
Análise
22. De início, não resta claro nas razões recursais oferecidas se a nulidade processual aventada decorre da ausência de notificação para a apresentação de provas na fase interna de apuração da TCE ou se no âmbito da instrução processual procedida pelo TCU. De qualquer forma, não se pode acatar a tese aventada no recurso, se não, veja-se.
23. No tocante à fase interna da TCE, a ausência de oportunidade para a manifestação de responsáveis, acerca da apuração dos fatos por parte do órgão concedente/Administração Pública, não ocasiona prejuízo ao contraditório e à ampla defesa, corolários do devido processo legal, eis que neste momento ainda não há relação processual constituída. A garantia da defesa se concretiza com o chamamento do responsável aos autos constituídos no TCU, a partir da citação válida (Acórdão 2016/2018-TCU-Segunda Câmara, Rel. Aroldo Cedraz; Acórdão 653/2017-TCU-Segunda Câmara, Rel. Augusto Nardes) .
24. Nessa linha, no âmbito do TCU, o recorrente fora devidamente notificado dos termos da citação para a produção de defesa por meio do ofício que lhe fora dirigido (peça 20) , conforme comprovante de recebimento da correspondência à peça 25. Inclusive, insta observar que o ofício de citação (peças 20 e 25) fora encaminhado para o mesmo endereço da notificação do acórdão recorrido (peça 51) . Portanto, não há vícios no procedimento da citação levada a efeito pela Secex/GO.
25. Regularmente citado, concedeu-se ao responsável a possibilidade de apresentar todos os elementos necessários à sua defesa, não tendo havido qualquer manifestação de sua parte, naquela oportunidade. Portanto, não merece acolhida a preliminar alegada de nulidade no procedimento relacionado à instrução do presente feito.
26. No tocante ao mérito, diferentemente do asseverado pelo recorrente, com relação ao caráter das irregularidades destacadas pelo exame técnico, não se pode concluir pela natureza formal, eis que comprometeram a conclusão pela regularidade da gestão financeira do ajuste e resultaram na imputação de débito.
27. Nesse sentido, não é demais reviçar que a comprovação da boa e regular aplicação de recursos públicos transferidos mediante convênio e outros instrumentos congêneres evidencia-se mediante os documentos relacionados à execução física e financeira da avença, que demonstrem o nexo de causalidade entre os recursos repassados, a execução do objeto e as despesas realizadas (Acórdão 3223/2017-TCU-Segunda Câmara, Rel. Marcos Bemquerer) .
28. Quanto à alegada compensação de valores para se ajustar o valor devido, veja-se que o débito resultou da soma das irregularidades relacionadas aos itens 'i', 'ii', 'iii' e 'v', conforme transcrição abaixo:
i) despesas pagas a título de Coordenação ao próprio Convenente (ICBC) , no montante de R$ 79.200,00 (aluguel de sede, luz, água, telefone, gasolina para deslocamentos, correios, empregados, cópias e utilização de recursos do Termo de Parceria 01/2006 para fiscalização do Termo de Parceria 013/2007, firmado também com o MTur) , sem que fossem detalhadas as ações e/ou atividades executadas, bem como a lista de funcionários que receberam tais recursos;
ii) realização de despesas não previstas no Plano de Trabalho, no valor de R$ 943,04 (despesa com passagem aérea no trecho Goiânia/Recife/Goiânia) ;
iii) não comprovação de despesas pagas a título de ajuda de custo, no valor de R$ 5.700,00;
v) não comprovação das despesas pagas a Marcelo de Oliveira Safadi (ajuda de custo/diárias) , no valor de R$ 10.253,00.
29. Portanto, o valor de R$ 14.430,48, mencionado pelo recorrente como despesa com ressarcimento ao erário, não integra o cálculo do quantum debeatur  (R$ 92.453,00) .
30. Ademais, diferentemente do alegado, a quantia não se refere a recolhimento efetuado pelo recorrente a título de saldar o débito decorrente da impugnação das despesas. Segundo os registros constantes nos autos, o valor de R$ 14.430,48 refere-se ao saldo da conta corrente e dos rendimentos de aplicação financeira, recolhidos à Embratur, quando do término do ajuste (peça 1, p. 5, peça 3, pp. 31, 45-46) . Por conseguinte, tal quantia não pode ser compensada, eis que não integra o cálculo do valor do débito.
31. Outrossim, a despesa com a permanência de Jackeline di Araújo Costa em Milão, reconhecida pelo MP/TCU e pelo Relator a quo como regular, no valor de R$ 2.700,00, já fora abatida do dano apurado pela Secex/GO, de R$ 95.153,00 (peça 33, p. 18) , o que resultou no débito constante do acórdão recorrido de R$ 92.453,00.
32. Por conseguinte, não há qualquer ajuste/correção/compensação a ser realizada no valor do débito apurado nos presentes autos.
33. No que concerne ao Acórdão 10337/2017-TCU-Segunda Câmara, Rel. Aroldo Cedraz, suscitado pela defesa como paradigma para o julgamento pela regularidade das contas, o precedente não se mostra aplicável ao caso em comento.
34. Por ocasião do Acórdão 10337/2017-TCU-Segunda Câmara, o Tribunal examinou o convênio firmado entre o MTur e a Fundação de Cultura, Assistência Social e Saúde da Paraíba - PB, para o custeio do evento 'Forró Mais'. Naquela assentada, a Convenente apresentou, ainda que intempestivamente, todos os documentos necessários a demonstrar a regular gestão financeira da integralidade dos recursos, situação que não se amolda ao presente caso.
35. No que concerne à culpabilidade do agente, não milita a seu favor a assertiva genérica de boa-fé, eis que deve ser aferida objetivamente por meio do registro de algum ato capaz de caracterizar a conduta zelosa e diligente do responsável, mediante prova nos autos (Acórdão 1894/2018-TCU-Segunda Câmara, Rel. Augusto Nardes) .
36. Por fim, convém destacar que, nesta fase recursal, o recorrente não carreou aos autos documentos/elementos de defesa capazes de revestir de conformidade as despesas impugnadas na presente TCE. Assim, não foram produzidas/apresentadas contraprovas das irregularidades que macularam a execução financeira da avença, quer na instrução originária, quer neste momento processual. Desta forma, diante da ausência de elementos capazes de modificar o entendimento constante do acórdão prolatado, a decisão deve ser mantida em seus exatos termos.
37. Isto posto, conclui-se pelo conhecimento do recurso para que lhe seja denegado provimento.
CONCLUSÃO
38. Em exame, recurso de reconsideração interposto por Wolney Alfredo Arruda Unes contra o Acórdão 9318/2017-TCU-Primeira Câmara, que julgou irregulares suas contas em virtude de irregularidades na gestão financeira do Termo de Parceria 1/2006, bem como imputou-lhe débito parcial de R$ 92.453,00 e aplicou-lhe a penalidade de multa prevista no art. 57 da Lei 8.443/1992.
39. Segundo o recorrente, haveria nulidade processual em vista da impossibilidade de apresentação de provas na fase de instrução; as irregularidades relacionadas às despesas detêm caráter meramente formal; o TCU já teria julgado casos semelhantes ao caso sob exame em que concluiu pela regularidade das contas.
40. Relativamente à preliminar processual aventada, não há nulidade, dado não ser obrigatória a oitiva de responsáveis na fase de apuração interna de tomadas de contas especiais, bem como restar comprovada nos autos a sua regular citação no âmbito do TCU.
41. No tocante ao mérito, não foram apresentadas contraprovas capazes de comprovar a conformidade das despesas impugnadas, e não há que se falar em mera formalidade, eis que as irregularidades redundaram em prejuízos ao erário e na consequente imputação de débito.
42. Por fim, o Acórdão 10337/2017-TCU-Segunda Câmara, Rel. Aroldo Cedraz, paradigma adotado pela defesa para efeito de solicitar o julgamento pela regularidade das contas, não socorre ao recorrente, haja vista que, diferentemente do presente caso, naquela ocasião, havia documentos capazes de comprovar a regular gestão financeira da integralidade dos recursos federais.
43. Na ausência de elementos capazes de modificar o acórdão recorrido, propõe-se o conhecimento do recurso para que lhe seja denegado provimento.
PROPOSTA DE ENCAMINHAMENTO
44. Ante o exposto, por força dos arts. 32, inciso I, e 33, da Lei 8.443/1992 c/c o art. 285, §2º, do RI/TCU, submete-se à consideração superior o presente exame do recurso de reconsideração interposto por Wolney Alfredo Arruda Unes contra o Acórdão 9318/2017-TCU-Primeira Câmara, propondo-se:
a) conhecer do recurso e, no mérito, negar-lhe provimento;
b) dar ciência ao recorrente e demais interessados do acórdão que vier a ser prolatado."
	É o relatório.

Juberto Ramos Jube (14.710/OAB-GO) e outros, representando Wolney Alfredo Arruda Unes.

Procurador Sergio Ricardo Costa Caribé.

TOMADA DE CONTAS ESPECIAL. CONVÊNIO. IMPUGNAÇÃO PARCIAL DE DESPESAS. CITAÇÃO. REVELIA DE ALGUNS RESPONSÁVEIS. CONTAS REGULARES COM RESSALVA E CONTAS IRREGULARES. DÉBITO SOLIDÁRIO. MULTAS INDIVIDUAIS. RECURSO DE RECONSIDERAÇÃO. ARGUMENTOS INSUFICIENTES PARA REFORMA DO JULGADO. CONHECIMENTO E REJEIÇÃO.

TOMADA DE CONTAS ESPECIAL (TCE)

Secretaria de Recursos (SERUR); Secretaria de Controle Externo no Estado de Goiás (SECEX-GO).

Em julgamento, recurso de reconsideração interposto por Wolney Alfredo Arruda Unes em face do Acórdão 9318/2017-TCU-Primeira Câmara, por meio do qual o Tribunal julgou irregulares suas contas, cominou-lhe débito de R$ 92.453,00 e imputou-lhe multa de R$ 25.000,00.
Nesta oportunidade, o recorrente alega, em síntese, que: 
2.1. O acórdão seria nulo, ante a "falta de intimação das partes para especificação de provas antes da realização do julgamento, mesmo em se tratando de parte revel";
2.2. As irregularidades relacionadas à execução financeira seriam de natureza formal, haja vista o cumprimento do acordo;
2.3. Não teria havido, em relação ao débito, a compensação do valor já ressarcido ao erário, em 15/2/2008, de R$ 14.430,48, bem como não teria sido abatida a despesa com a permanência de Jackeline di Araújo Costa em Milão, reconhecida pelo MP/TCU e pelo Relator a quo como regular, no valor de R$ 2.700,00.
Após examinar as razões recursais, a Secretaria de Recursos concluiu que não foram trazidos elementos suficientes para alterar a deliberação recorrida, e propôs, com a concordância do Ministério Público junto ao TCU, o conhecimento e o não provimento do apelo recursal.
Preliminarmente, ratifico o despacho exarado no sentido de que o presente recurso merece ser conhecido, porquanto preenche os requisitos de admissibilidade previstos nos arts. 32, inciso I, e 33 da Lei 8.443/1992.
Quanto ao mérito, concordo com a análise empreendida pela secretaria especializada, transcrita no relatório precedente, a qual enfrentou e afastou com propriedade cada um dos argumentos apresentados pelo recorrente, razão pela qual incorporo seus fundamentos às minhas razões de decidir, sem prejuízo das seguintes considerações.
Quanto à primeira alegação, a garantia da defesa se concretiza com o chamamento do responsável aos autos constituídos no TCU, a partir da citação válida (Acórdão 2016/2018-TCU-Segunda Câmara e 653/2017-TCU-2ª Câmara) . É ônus do responsável se manifestar no processo. Contudo, o recorrente optou pela revelia. Inexiste nulidade no presente caso, sob pena de infringência ao princípio nemo auditur propriam turpitudinem allegans (ninguém pode se beneficiar da própria torpeza) .
Ao contrário do que pretende demonstrar, não se pode concluir pela natureza meramente formal das irregularidades que ensejaram o julgamento pela reprovação das contas do responsável, porquanto comprometeram o exame dos aspectos físicos e financeiros do convênio.
No tocante à suposta compensação, a quantia não se refere a recolhimento efetuado pelo recorrente a título de saldar o débito decorrente da impugnação das despesas. Segundo os registros constantes nos autos, o valor de R$ 14.430,48 refere-se ao saldo da conta corrente e dos rendimentos de aplicação financeira, recolhidos à Embratur, quando do término do ajuste, não integrando, pois, o cálculo do valor do débito. De igual forma, a despesa com a permanência de Jackeline di Araújo Costa em Milão, tida como regular, no valor de R$ 2.700,00, já foi abatida do dano apurado, o que resultou no débito constante do acórdão recorrido de R$ 92.453,00. Logo, escorreito o quantum do débito a que fora condenado.
Sendo assim, ante a ausência de elementos capazes de alterar o juízo anteriormente formulado, não é possível reformar o julgado, como pretende ao recorrente.
Feitas essas considerações, entendo que o presente recurso deve ser conhecido e rejeitado, mantendo-se inalterada a deliberação ora combatida.
Ante o exposto, voto por que o Tribunal adote o Acórdão que ora submeto à deliberação deste Colegiado.
TCU, Sala das Sessões Ministro Luciano Brandão Alves de Souza, em 29 de janeiro de 2019.
Ministro BRUNO DANTAS 
Relator